Inventaris van het archief van G.H. Dijkmans van Gunst als Juridisch Adviseurder Posterijen, Telegrafie en Telefonie, 1935-1941
Nationaal Archief, Den Haag
Staatsbedrijf der PTT: Archief van G.H. Dijkmans van Gunst als Juridisch Adviseur der PTT
PTT / Dijkmans van Gunst
1935-1941
W20252
0.20 meter; 40 inventarisnummers.
Normale geschreven, getypte en gedrukte documenten, geen bijzondere handschriften.
Nationaal Archief, Den Haag
Dijkmans van Gunst, G.H.
Het persoonlijk archief van G.H. Dijkmans van Gunst bevat onder meer notulen vergaderingen van het hoofdbestuur, stukken over de mobilisatiemaatregelen, over de opleidingen van het personeel en over reorganisaties.
Archiefvorming
Geschiedenis van de archiefvormer
Wanneer de heer Mr. G.H. Dijkmans van Gunst in PTT-dienst is getreden is onbekend, evenals zijn geboortedatum. Met ingang van 11-01-1919 wordt hij aangewezen als plaatsvervangend secretaris van de Permanente Commissie van Beroep (hij is dan commies bij het Hoofdbestuur der PTT). Met ingang van 16-12-1931 is hij belast met de waarneming van de functie Juridisch Adviseur (hij is dan administrateur). Met ingang van 01-04-1932 wordt hij aangewezen als Juridisch Adviseur. Op 05-06-1940 beheert hij samen met de heer van den Brandt het " Oorlogsnodenfonds PTT 1940 ", onder toezicht van 4 grote vakbonden. Doelstelling van dit fonds is het verzachten van nood van door de oorlog getroffen PTT-personeel. In 1945 heeft dit fonds zijn werkzaamheden beëindigd.
In 1942 is hij plaatsvervangend Algemeen Secretaris en plaatsvervangend Drg gedurende de afwezigheid van de Directeur-generaal en Hoofdinspecteurs i.v.m. een Conferentie in Wenen. Met ingang van 01-08-1943 wordt hij belast met de functie van Hoofddirecteur Geldzaken. Tevens is hij dan de 3e vervanger van de Directeur-generaal (31-08-1943). Hij beëindigt zijn functie als Juridisch Adviseur per 15-06-1944.
Ingevolge Koninklijk Besluit d.d. 13-02-1951, nr. 23 wordt Mr. G.H. Dijkmans van Gunst met ingang van 01-03-1951 eervol ontslagen. Op die datum is hij benoemd tot directeur Verkeer bij het Departement van Verkeer en Waterstaat.
Geschiedenis van het archiefbeheer
Het persoonlijk archief van de heer Mr. G.H. Dijkmans van Gunst is als G 52 opgenomen in de zgn. "G-code"-archieven van het Hoofdbestuur der PTT. Deze code is geen code in de eigenlijke zin van het woord maar meer een rubricering van de archieven, die min of meer vertrouwelijk van aard waren. Deze rubricering is rond 1940 ontstaan.
De verwerving van het archief
De rechtstitel is (nog) onbekend
Inhoud en structuur van het archief
2.16
Inhoud
Het persoonlijk archief van G.H. Dijkmans van Gunst behoort tot de categorie "nalatenschappen" van hogere PTT-functionarissen en is als zodanig meer als een collectie te beschouwen dan als een archief. Het betreft nl. een verzameling losse stukken, door G.H. Dijkmans van Gunst bijeengebracht als Juridisch Adviseur.
Selectie en vernietiging
Uit het archief zijn alleen dubbelen vernietigd.
Aanwijzingen voor de gebruiker
Openbaarheidsbeperkingen
Volledig openbaar.
Materiële beperkingen
Aanvraaginstructie
Openbare archiefstukken kunnen online worden aangevraagd en gereserveerd. U kunt dit ook via de terminals in de studiezaal van het Nationaal Archief doen. Om te kunnen reserveren dient u de volgende stappen te volgen:
U maakt een profiel aan op www.gahetna.nl, en logt vervolgens in
Via de archiefinventaris (alleen de beschrijvingen met rode nummers) selecteert u het gewenste archiefstuk door op de knop 'Reserveren' te klikken
In het volgende scherm geeft u aan op welke dag u het archiefstuk wilt inzien
Indien u zich bevindt in de studiezaal en een tafelnummer heeft ontvangen kunt u dit nummer vermelden. Als u geen tafelnummer heeft kunt u tafelnummer 777 laten staan
Vervolgens bevestigt u uw reservering door deze te versturen.
Verwant materiaal
Beschikbaarheid van kopieën
Verwante archieven
De gedeponeerde archieven van het Staatsbedrijf der Posterijen, Telegrafie en Telefonie zijn die archieven, die geen deel uitmaken van de serie-archieven van het Hoofdbestuur der PTT. Naast de archieven van de Hoofdbestuursafdelingen (hoofdzakelijk gevormd als een serie verbalen en later als gecodeerd archief) en de Directieraadsarchieven zijn er nl. nog diverse kleinere zelfstandige archieven gevormd binnen de Hoofdbestuursorganisatie. Deze archieven dragen allen de kenmerken van zelfstandige archiefvorming en zijn dus ook apart geïnventariseerd. De persoonlijke archieven van een aantal hoge PTT-functionarissen zijn beschreven in de toegangen met de nummers 2.16.78.01 t/m 2.16.78.09.
Voor verder onderzoek komen in eerste instantie de volgende archieven in aanmerking:
Hoofdbestuur der Posterijen en Telegrafie 1893-1926, toegang nummer 2.16.21.
Bureau Radio-omroep en Radiodistributie, Cultureel gedeelte, Derde afdeling van het Hoofdbestuur der PTT 1919-1940, toegang nummer 2.16.25
Stukken betreffende de PTT en de Rijkspostspaarbank behorende tot verschillende afdelingen van de ministeries van Waterstaat en Binnenlandse Zaken 1906-1940, toegang nummer 2.16.29.
Beschrijving van de series en archiefbestanddelen
- Stukken van algemene aard., 1.
  - Notulen., 1.1
    - Notulen van hoofdbestuursvergaderingen. Afschriften, 1935-1939; 1; 1 omslag
      Bevat overzichten van hoofdbestuurspersoneel die voor eventuele bevordering in aanmerking komen.
    - Notulen van vergaderingen met de Drg en afdelingschefs betreffende de invoering van het Werktijdenbesluit voor kantoren, 1937, 1938; 2; 1 omslag
      De nadruk werd gelegd op de werktijd jeugdig personeel bij de PCGD.
- Stukken betreffende bijzondere onderwerpen., 2.
  - Juridische adviezen., 2.1
    - Stukken betreffende het geven van juridisch advies inzake het contract tussen PTT en het Bureau Postreclame, 1935, 1936.; 3; 1 omslag
  - Mobilisatiemaatregelen., 2.2
    - Instructies voor censuurpersoneel, dienstdoende op de Telegraafkantoren en de Telefoonkantoren, 1938; 4; 1 omslag
      Bevat een rapport inzake de mobilisatiemaatregelen over het tijdvak 3 september t/m 5 oktober 1938.
    - Stukken betreffende de doorlopende openstelling van PTT-kantoren ten behoeve van Defensie, 1939; 5; 1 omslag
    - Brief van Drg aan de Postraad betreffende mobilisatiemaatregelen inzake PTT aangelegenheden. Afschrift., 1939; 6; 1 stuk
    - Stukken betreffende de richtlijnen van de secretaris generaal van Binnenlandse Zaken betreffende de bereikbaarheid van de departementen buiten diensttijd, 1939. Afschriften., 7; 1 omslag
    - Koninklijke Besluiten, wetsontwerpen en Koninklijke boodschap betreffende algemene mobilisatiemaatregelen. Afschriften, 1939, 1940; 8; 1 omslag
    - Bekendmakingen van de Opperbevelhebber van Land- en Zeemacht betreffende de schorsing van het radiotelegraaf- en radiotelefoonverkeer en het scheepvaartverkeer in het in Staat van Beleg verklaard gebied. Uittreksels, 1939, 1940; 9; 1 omslag
      Het betreft hier uittreksels uit de Staatscourant.
    - Beschikking van de ministers van Buitenlandse Zaken, Binnenlandse zaken en van Defensie betreffende vreemde radiostations. Afschriften., 1940; 10; 3 stukken
  - Personeel., 2.3
    - Algemeen., 2.3.1
      - Stukken betreffende de werking van de ambtenarengerechten en de Centrale Raad van Beroep in Ambtenarenzaken met betrekking tot diverse ontslag- en beroepsprocedures, 1935, 1936; 11; 1 omslag
      - Ontwerp rangindeling voor PTT-personeel met toelichting en wijzigingen, 1938; 12; 1 stuk
      - Stukken betreffende reacties van Commissie van Voorbereiding voor de Personeelsorganisatie op het Koninklijk Besluit van 4 mei 1938 tot vaststelling van bepalingen betreffende de personeelsbezetting bij de Departementen van Algemeen Bestuur, 1938, 1939 en z.j.; 13; 1 omslag
      - Staten houdende overzichten van de personeelsrangen en salarisschalen van PTT-personeel, 1941 en z.j.; 14; 1 omslag
      - Tekst van de lezing van "Hooge School en Maatschappij" gehouden door Prof. Dr. H.R. Kruyt voor de Amsterdamsche Studenten Vereeniging voor Sociale Lezingen en Sociale Studie. Gedrukt., z.j.; 15; 1 deel
    - Opleiding, 2.3.2
      - Nota van W.M. Palm betreffende aan het PTT-personeel te stellen opleidingseisen, 1939; 16; 1 stuk
      - Rapport d.d. juli 1940 van de Commissie Opleiding van Ingenieurs betreffende een voorstel tot opleiding van ingenieurs der Telegrafie en Telefonie, 1940. Afschrift., 17; 1 deel
      - Verslagen van de vergadering van de Drg met de chef van afdeling 6, inspecteur Dirksen en leden van de Centrale Raad, betreffende de aanwijzing van een hoofd voor het Bureau Opleiding, 1940, 1941; 18; 1 omslag
      - Beschikking van de Drg dd. 19 februari 1941 nr. 2130 S betreffende instelling van de Opleidingsdienst der PTT, 1941. Afschrift., 19; 1 stuk
      - Stukken betreffende een bespreking met de directie van de Nederlandse Spoorwegen te Utrecht omtrent opleidingen voor het personeel, 1941; 20; 1 omslag
      - Stukken betreffende een bespreking met de directeur der Directe Belastingen, Invoerrechten en Accijnzen te Rotterdam omtrent opleidingen voor het personeel, 1941; 21; 1 omslag
      - Verslag van de besprekingen met het hoofd van de Bedrijfsschool van de N.V. Philips Gloeilampenfabriek te Eindhoven d.d. 6 mei 1941 betreffende opleidingen voor het personeel, 1941. Bijlagen., 22; 2 stukken
        Bijlage bevat schema van de interne technische opleiding.
      - Stukken betreffende de opzet van de opleidingen voor academici en ingenieurs bij de PTT, 1941. Afschriften., 23; 1 omslag
        Ontwerp-schema voor de opleiding van ingenieurs is bijgevoegd.
      - Overzichten van de cursussen van de opleidingsdienst der PTT en personeelsbezetting over de maanden oktober en december 1941. Afschriften., 24; 2 stukken
      - Beschikkingen d.d. 28-11-1941 nr. 32482 S van de Drg betreffende de eervolle ontheffing van de hoofdinspecteur der PTT A.P.F. Duijnstee als lid van de Raad van Toezicht en de aanwijzing van de inspecteur in algemene dienst der PTT W.R. van Goor als lid van de Raad van Toezicht op de PTT-opleiding, 1941. Afschriften., 25; 2 stukken
      - Stukken betreffende de evaluatie van opleidingen voor kantoorpersoneel, 1941; 26; 1 omslag
        Bijgevoegd een staat die het aantal cursisten aangeeft.
      - Stukken betreffende het in druk uitgeven van de cursus voor locale krachten bij de kantoordienst, 1942; 27; 2 stukken
      - Nota van Opleidingsdienst der PTT aan de Raad van Toezicht betreffende een ontwerp bekorte oriënteringsopleiding ingenieurs der Telegrafie en Telefonie. Met bijlage., z.j.; 28; 2 stukken
    - Werving, 2.3.3
      - Overzicht van de besprekingen en notawisselingen betreffende formatie en recrutering hoger personeel, (1938).; 29; 1 stuk
      - Stukken betreffende de recrutering en opleiding van technisch personeel, 1940; 30; 1 omslag
      - Beschikking van de Drg d.d. 19 februari 1941 nr. 2130 S tot instelling van de Commissie van Aanwerving, 31; 1 stuk
      - Stukken betreffende de opleidingseisen en de werving van Hoofdbestuurspersoneel. Afschriften., z.j.; 32; 1 omslag
    - Reorganisatie., 2.3.4
      - Verslagen van besprekingen van de Drg met diverse hoofdambtenaren betreffende de personeelsreorganisatie, 1938- 1941., 33; 1 omslag
      - Stukken betreffende de reaktie van de Vereeniging van Ambtenaren bij het Hoofdbestuur der PTT op de ontworpen personeelsreorganisatie. Afschriften., 1939; 34; 1 omslag
      - Stukken betreffende de besprekingen met de Commissie van Overleg betreffende de personeelsreorganisatie. Afschriften., 1939; 35; 1 omslag
      - Stukken betreffende de reorganisatie van het hoofdbestuurspersoneel, 1939, 1940; 36; 1 omslag
      - Overzicht van de besprekingen en notawisselingen betreffende de voorgenomen personeelsreorganisatie, (1941)., 37; 1 stuk
      - Stukken betreffende de gang van zaken bij de personeelreorganisatie bij het Hoofdbestuur der PTT, 1941, 1942; 38; 1 omslag
        Bevat staten met opgave van personeelsgroepen.
- Documentatie., 3.
  - Kranteberichten betreffende bezoldiging van overheidspersoneel. Afschriften, 1938, 1939; 39; 1 omslag
  - Overzichten van wettelijke voorschriften betreffende bezoldiging van rijksambtenaren. Uittreksels., 1938 en z.j.; 40; 1 omslag